臺灣彰化地方法院刑事判決　　　　　　　95年度訴字第1421號
公　訴　人　臺灣彰化地方法院檢察署檢察官
被　　　告　丁○
　　　　　　　　　　號
　　　　　　　　　　（另案於臺灣彰化監獄彰化分監執行中）
指定辯護人　洪主雯律師
上列被告因違反毒品危害防制條例案件，經檢察官提起公訴（95
年度偵字第5800號），本院判決如下：
    主  文
丁○共同連續販賣第一級毒品，累犯，處有期徒刑玖年。扣案之
第一級毒品海洛因伍小包（不含包裝袋，合計淨重壹點肆伍公克
）沒收銷燬之，內附門號0000000000號行動電話壹支（序號0000
00000000000 號，不含SIM 卡）沒收，因販賣第一級毒品所得新
台幣貳萬零伍佰元連帶沒收，如全部或一部不能沒收時，以其財
產連帶抵償之。
    犯罪事實
一、丁○曾因公共危險案件，經本院以91年度員交簡字第265 號
    判處有期徒刑6 月，並經本院以91年度交簡上字第25號駁回
    上訴確定，甫於民國93年1 月24日縮短刑期執行完畢。詎仍
    不知悔改，明知海洛因為毒品危害防制條例第2 條第2 項第
    1 款所定之第一級毒品，不得非法販賣，為圖謀利，竟與其
    妻丙○○（業經本院以95年度訴字第988 號判處有期徒刑12
    年，褫奪公權7 年）共同基於販賣第一級毒品海洛因之概括
    犯意，並以門號0000000000號、0000000000號、0000000000
    號等行動電話作為聯絡販賣海洛因之工具，俟欲購買毒品海
    洛因之乙○○、甲○○各以渠等所使用之門號0000000000號
    、0000000000號行動電話撥打上開行動電話，與丁○或丙○○聯繫所購買海洛因之數量及金額，由購買者乙○○、甲○○依約定時間至丙○○上開租屋處，由丁○將毒品海洛因交
    付販賣予乙○○、甲○○多次（詳細之販賣時間、交易地點
    、販賣數量、次數、金額及販賣所得，均見附表所示）。嗣
    因警對丙○○使用之上開行動電話實施通訊監察而獲悉上情
    ，乃於95年5 月17日上午7 時30分許，持本院核發之搜索票
    前往丙○○上址租屋處搜索，當場扣得丙○○所有之海洛因
    5 小包（不含包裝袋，合計淨重1.45公克）及供販賣海洛因
    聯繫用之門號0000000000號行動電話1 支（序號0000000000
    00000 號），始查悉上情。
二、案經彰化縣警察局田中分局報請臺灣彰化地方法院檢察署檢
    察官偵查起訴。
    理  由
壹、證據能力：
一、按被告以外之人於審判外之言詞或書面陳述，除法律有規定
    者外，不得作為證據。被告以外之人於審判外向法官所為之
    陳述，得為證據。被告以外之人於偵查中向檢察官所為之陳
    述，除顯有不可信之情況者外，得為證據。刑事訴訟法第15
    9 條第1 項、第159 條之1 第1 項、第2 項分別定有明文。
    本件證人乙○○、甲○○於另案（即本院95年度訴字第988
    號刑事案件）之審理程序中所為之陳述，雖屬被告以外之人
    於審判外之言詞陳述，為傳聞證據，然其等於該案件中向法
    官所為之證述，均經具結，依刑事訴訟法第159 條之1 ，自
    得採為認定本件犯罪事實所憑之證據。又關於證人乙○○、
    甲○○於偵查中向檢察官所為證述，雖係被告以外之人於審
    判外之言詞陳述，為傳聞證據，然其等於偵查中向檢察官所
    為證述，均經具結，且本院審酌該等言詞陳述均係出於證人
    自由意識下所為之陳述，其等於偵查中之證詞，亦無顯有不
    可信之情況，依刑事訴訟法第159 條之1 第2 項規定，均得
    採為認定本件犯罪事實所憑之證據。
二、再按被告以外之人於檢察事務官、司法警察官或司法警察調
    查中所為之陳述，與審判中不符時，其先前之陳述具有較可
    信之特別情況，且為證明犯罪事實存否所必要者，得為證據
    ，刑事訴訟法第159 條之2 亦定有明文。
  (一)所謂「前後陳述不符」之要件，應就前後階段之陳述進行整
    體判斷，以決定其間是否具有實質性差異，惟無須針對全部
    陳述作比較，陳述之一部分有不符，亦屬之。而所謂「具有
    較可信之特別情況」之情形，亦應就前後陳述時之各種外部
    情況進行比較，以資決定何者外部情況具有可信性。若陳述
    係在特別可信之情況下所為，則虛偽陳述之危險性即不高，
    雖係審判外陳述，或未經被告為反對詰問、對質，仍得承認
    其有證據能力。所稱「外部情況」之認定，例示如下：
    1.時間之間隔：陳述人先前陳述是在記憶猶新的情況下直接
      作成，一般與事實較相近，事後即可能因記憶減弱或變化
      ，致有不清晰或陳述不符之現象發生。
    2.有意識的迴避：由於先前陳述時被告未在場，是陳述人直
      接面對詢問警員所為陳述較為坦然；事後可能因陳述人對
      被告有所顧忌或同情，因而在被告面前較不願陳述不利被
      告之事實。
    3.受外力干擾：陳述人單獨面對檢察事務官或司法警察（官
      ）所為之陳述，程度上較少會受到來自被告方面強暴、脅
      迫、詐欺、利誘或收買等外力之影響，其陳述較趨於真實
      。若被告在庭或有其他成員參與旁聽時，陳述人可能會本
      能的作出迴避對被告不利之證述，或因不想生事招惹麻煩
      乃虛構事實或進而否認以前之供述而為陳述。
    4.事後串謀：證人對警察描述其所親身經歷之情形，因較無
      時間或動機去編造事實，客觀上亦較難認與被告間有勾串
      情事，其陳述具有較可信性。但事後因特殊關係，雙方可
      能因串謀、請託而統一口徑；或事後情況變化，兩者從原
      先敵對關係變成現在友好關係，抑或業已由中取得利益等
      情形，其陳述即易偏離事實而較不可信。
    5.警詢或檢察事務官偵查時，有無辯護人、代理人或親友在
      場：如有上開親誼之人在場，自可期待證人為自由從容之
      陳述，其證言之可信度自較高。
    6.警詢或檢察事務官所作之偵查筆錄記載是否完整：如上開
      筆錄對於犯罪之構成要件、犯罪態樣、加重減輕事由或起
      訴合法要件等事實或情況，均翔實記載完整，自可推定證
      人之陳述，與事實較為相近，而可信為真實。法院應斟酌
      上列因素綜合判斷，亦應細究陳述人之問答態度、表情與
      舉動之變化，此一要件係屬訴訟法事實之證明，以自由證
      明為已足，且應由主張此項證據之人證明。惟此僅係確定
      上開陳述有無證據能力而已，至該證據具有證據能力後，
      其證據力之強弱問題（指證明力），仍待法院綜合全辯論
      意旨及調查證據所得，依法認定之。
 (二)查本件證人乙○○、甲○○於警詢中及本院審理時之證述，
   雖有前後陳述不符之情形，本院審酌其等於警訊中之證述距
   案發日較近，當時記憶自較深刻，可立即反應所知，不致因
   時隔日久而遺忘案情；且較無來自被告或其他成員同庭在場
   之壓力而出於虛偽不實之指證，或事後串謀而故為迴護被告
   之機會，揆諸上開說明，證人乙○○、甲○○於警詢中所為
   之陳述，客觀上應具有較可信之特別情況，且亦為證明犯罪
   事實存否所必要，依上揭規定，其等於警詢中之證言自得為
   證據，而有證據能力，合先敘明。
貳、有關認定事實認定及論罪科刑部分：
一、訊據被告丁○固坦承曾交付第一級毒品海洛因予證人乙○○
    ，然矢口否認有何與其妻丙○○共同販賣海洛因之犯行，辯
    稱：證人乙○○、甲○○均係與其妻丙○○共同合資購買海
    洛因，伊雖曾交付海洛因予乙○○，但那是乙○○與丙○○
    共同合資去購買，因為1 人1 半，所以伊才替丙○○拿給乙○○，而伊並未曾交付海洛因予甲○○云云。經查：
 (一)上開事實，業據證人乙○○、甲○○分別於警詢、偵查或本
   院另案（即95年度訴字第988 刑事案件）及本案審理時證述
   綦詳，並指認無誤，渠等證詞分述如下：
 1.證人乙○○於95年5 月28日警詢中證稱：我打電話過去買毒
   品時由丙○○或丁○接聽，我說要過去他家，去的時候丙○○和丁○都有在現場。如果我去他住處時丙○○不在，就會
   由丁○拿毒品給我和我交易（並指認被告丁○為拿毒品給我
   之人無誤）等語（參見彰化縣警察局田中分局田警分偵字第
   0950001538號警詢卷第15-18 頁）；其於95年5 月29日偵查
   中經具結後證稱：我警詢所言實在，我向丙○○買過10多次
   海洛因，都以0000000000號打到0000000000號與丙○○聯絡
   ，地點在丙○○家或她家巷子口，其中有2-3 次是我去她家
   她不在，由丁○交毒品給我，都是用衛生紙或便條紙包著，
   若由丁○交給我，我購買海洛因的錢就交給丁○等語（95年
   度偵字第5800號偵查卷第9-11頁）；其於95年7 月21日偵查
   中亦證稱：我要買毒品都是跟丙○○聯絡，有2 次她不在家
   ，由丁○交毒品給我，所以我錢就拿給丁○請他轉交給阿妹
   ，有時我打給丙○○時正好被丁○接到等語（同上偵查卷第
   18- 20頁）。
 2.證人甲○○於95年6 月5 日警詢中指稱：「（問：你所施用
   之第一級毒品海洛因是向何人購買？）向綽號『阿妹』女子
   及綽號『老澎』男子所購買（綽號『老澎』男子經指認為丁○）」、「我是以使用之0000000000行動電話撥打『老澎』
   使用之0000000000、0000000000號行動電話，再談購買金額
   （數量）及約定時間、交易地點」、「（問：為何綽號「老
   澎」和「阿妹」聯絡電話是一樣的？）他們是夫妻，所以電
   話是共用的」、「（問：是否看過丁○或丙○○在你面前分
   裝毒品）我有看過」等語（同上警詢卷第24-30 頁）；復於9
   5 年7 月28日偵查中證稱：「（問：如何與丁○聯絡買海洛
   因？）以0000000000行動電話撥打丁○之0000000000、00000
   00000 號行動電話」、「（問：為何知道向丁○可買到海洛
   因？）我之前就認識他太太，我都向他太太買，有時是他接
   電話，就直接跟他拿，丙○○有說她不在，就跟她老公拿」
   、「（問：你向丁○買過幾次海洛因）約十幾次，時間和丙○○是重疊的」等語（同上偵查卷第24-27 頁）；其於本院
   另案（即本院95年度訴字第988 號刑事案件）審理中再次證
   述：「我打電話過去，有時是丁○接的，我向丁○說我要拿
   幾千元，他就知道那個數量，然後，我就到被告丙○○家附
   近取貨」等語；嗣於本案審理時到庭結證稱：伊向丙○○購
   買毒品的比較多，伊購買毒品都是打同1 支電話，有時候是
   丁○接的，應該是丙○○有交代，且若丙○○不在，丁○會
   拿毒品出來給伊，丁○交毒品給伊之次數約有10幾次等語明
   確。
 (二)復參酌通訊監察中95年3 月13日13時32分22秒，共犯丙○○
   以市內電話00-0000000撥打至被告丁○當時使用之0000000
   00 0號行動電話通話內容：「Ｂ（指丙○○）：他說叫你去
   弄看看有沒有那個沒有，他說他賠2000啦，你再弄4500給他
   」、Ａ（指被告丁○）：什麼賠2000、Ｂ：他就弄2 次而已
   ，賠2000啦，你等一下弄比較那個，拿4500給他就好了、Ａ
   ：比較好那個喔、Ｂ：對啦，他還要拿2000給你啦，就一樣
   再弄一個4 、1 給他」，此亦有臺灣彰化地方法院檢察署通
   訊監察書暨通訊監察譯文、通聯紀錄附卷可稽，又上開證人
   等確有施用第一級毒品海洛因之習性，且以附表所示之市內
   電話或行動電話與被告丙○○使用之門號0000000000號、000
   0000000 號行動電話作聯繫購買海洛因等情，除據證人等陳
   述在卷外，並有臺灣高等法院被告前案紀錄表、詮昕科技股
   份有限公司濫用藥物尿液檢驗報告、中華電信資料查詢、遠
   傳電信基本資料查詢、和信電訊客戶資料查詢等在卷可據。
   基於上述，堪認被告丁○確曾於其入監前（95年3 月24日）
   與丙○○共同販賣海洛因予證人乙○○與甲○○，被告與其
   妻丙○○間，就此部分確有販賣海洛因之犯意聯絡與行為分
   擔，至為灼然。
 (三)又證人乙○○於警詢及偵查中，均未曾稱及伊係託丙○○幫
   忙拿海洛因或拿錢請丙○○幫忙購買海洛因或與丙○○合資
   購買海洛因，且明確指稱伊向被告或丙○○所拿之海洛因，
   均係伊所購買，並詳述如何與被告或丙○○聯繫毒品交易等
   情。況上開證人等均有施用海洛因之習性已如前述，當明知
   海洛因價格昂貴，復為政府極力查緝，且販賣海洛因之法定
   刑度為死刑、無期徒刑，刑責甚重，伊與被告等間若僅具合
   資或代購之關係，豈會指述被告等確有販賣之情。再者，由
   卷附之通訊監察譯文觀之，上開證人與被告丙○○聯繫內容
   均屬毒品買賣事宜，非僅單純委託被告丙○○代為購買或合
   資購買毒品，是可知證人乙○○嗣後於本院另案審理時（即
   本院95年度訴字第988 號）所為伊係合資購買海洛因等語，
   及於本院審理時（本案）所述伊係與丙○○一起去向藥頭拿
   毒品，錢係伊自己交給藥頭，並無合資購買等語之證述，前
   後矛盾不一，無非係為迴護被告之詞，均不足採信。
 (四)關於被告共同販賣海洛因予證人乙○○、甲○○之次數及金
  　額，參諸：1.證人乙○○於偵查中證述，伊於95年間，向被
    告丙○○購買海洛因約10幾次，每次購買1,000 元或2,000
    元，丙○○不在時，丁○曾交付毒品予伊2-3 次等語（同見
    上開偵查卷）；及2.證人甲○○於偵查中證述，伊向丁○買
    過10幾次，另外95年3 月13日當天，曾再購買8,500 元之海
    洛因（見上開偵查卷）；而於本院本案審理時則證稱，前後
    由被告丁○所交付毒品予伊之次數有10幾次，均為1,000 元
    ，另外95年3 月13日當天所購買毒品之金額則為8,500 元。
    基於上情，本院爰認定被告丁○共同販賣海洛因之次數、金
    額如附表所示（至於其中部分證人對於購買之次數、金額無
    法確認者，本院從有利被告之認定，酌定以最低之次數、金
    額）。
  (五)又參諸海洛因價格昂貴，為政府明令禁止非法持有買賣之毒
    品，且販賣海洛因之法定刑度為死刑、無期徒刑，刑責甚重
    ，又販賣海洛因既係違法行為，當非可公然為之，亦無公定
    價格，且容易分裝、以葡萄糖粉末等稀釋純度，並增減份量
    ，而每次買賣之價量，可能隨時依雙方關係深淺、資力、需
    求量及對行情之認知、來源是否充裕、查緝是否嚴謹、購買
    者被查獲時供述購買對象之可能風險之評估等情形，而異其
    標準，非可一概而論；販賣之利得，除被告坦承犯行或價量
    俱臻明確外，委難察得實情，販賣之人從價差或量差中牟利
    之方式雖異，其意圖營利之販賣行為則同一，是以海洛因量
    微價高，販賣者率有暴利可圖，被告倘無利可圖，自無甘冒
    違法重責而從事原價交易之理，被告應具有意圖營利販賣海
    洛因之犯意，亦堪認定。
  (六)此外，本件復有被告與丙○○供販賣海洛因聯繫用之內附門
    號0000000000號行動電話1 支（序號000000000000000 號）
    ，及海洛因5 小包（不含包裝袋，合計淨重1.45公克）扣案
    可佐，而上開查扣之毒品，經送法務部調查局鑑定，確屬第
    一級毒品海洛因無訛，亦有法務部調查局鑑定通知書1 紙在
    卷可參。綜上所述，本件事證明確，被告上開所辯應係脫卸
    之詞，咸不足採，被告上述販賣海洛因犯行足堪認定。
二、我國刑法於94年2 月2 日修正公布，95年7 月1 日施行（下
    稱新法；修正前刑法下稱舊法）後，依最高法院95年度第8
    次刑事庭會議決議內容，有關新舊法之適用原則如下：(一)新
    法第2 條第1 項之規定，係規範行為後法律變更所生新舊法
    律比較適用之準據法，於新法施行後，應適用新法第2條 第
    1 項之規定，為「從舊從輕」之比較。(二)基於罪刑法定原則
    及法律不溯及既往原則，行為之處罰，以行為時之法律有明
    文規定者為限，必行為時與行為後之法律均有處罰之規定，
    始有新法第2 條第1 項之適用。(三)比較時應就罪刑有關之共
    犯、未遂犯、想像競合犯、牽連犯、連續犯、結合犯，以及
    累犯加重、自首減輕暨其他法定加減原因（如身分加減）與
    加減例等一切情形，綜其全部罪刑之結果而為比較。(四)新法
    第59條之規定，為法院就刑之裁量及酌減審認標準見解之明
    文化，非屬法律之變更。(五)新法施行前，犯法定本刑為死刑
    、無期徒刑之罪，有減輕其刑之原因者，新法施行後，應依
    新法第2 條第1 項之規定，適用最有利於行為人之法律。(六)
    從刑附屬於主刑，除法律有特別規定者外，依主刑所適用之
    法律。
三、查本案被告行為後，關於本件罪刑有關之共同正犯、連續犯
    、累犯等規定均經修正，為確定本案應適用之新、舊法，茲
    比較如下：(一)共同正犯之規定，修正後僅將「二人以上共同
    實施犯罪」之用語，修正為「二人以上共同實行犯罪」，並
    無不利被告之情形。(二)修正前刑法第56條關於連續犯之規定
    ，業已修正刪除，而本件被告於舊法時期所犯之販賣第一級
    毒品之犯行，法定本刑為死刑或無期徒刑，依法本不得加重
    ，則連續犯規定之刪除，對被告而言，並無何有利之處。(三)
    查被告丁○曾因公共危險案件，經本院以91年度員交簡字第
    265 號判處有期徒刑6 月，並經本院以91年度交簡上字第25
    號駁回上訴確定，甫於93年1 月24日縮短刑期執行完畢，有
    臺灣彰化地方法院檢察署刑案資料查註紀錄表及臺灣高等法
    院被告前案紀錄表等附卷可參，其受此有期徒刑執行完畢後
    ，5 年以內再故意犯本件販賣第一級毒品罪，不論依修正前
    之刑法第47條，或修正後之刑法第47條第1 項之規定，均構
    成累犯，對被告而言並無有利或不利之情形。(四)又刑法第59
    條裁判酌減之規定，於本次修正，僅將「犯罪之情狀可憫恕
    者，得酌量減輕其刑」之用語，修正為「犯罪之情狀可憫恕
    ，認科以最低度刑仍嫌過重者，得酌量減輕其刑」，此乃為
    法院就酌減審認標準見解之明文化，非屬法律之變更，應逕
    行適用裁判時法（最高法院95年11月07日第21次刑事庭會議
    決議意旨參照）。惟有關刑之減輕之規定，刑法第64條第2
    項「死刑減輕者，為無期徒刑，或為十五年以下十二年以上
    有期徒刑」，修正為「死刑減輕者，為無期徒刑」，第65條
    第2 項「無期徒刑減輕者，為七年以上有期徒刑」，修正為
    「無期徒刑減輕者，為二十年以下十五年以上有期徒刑」，
    修正後之規定，顯較不利於被告。(五)綜上，除刑法第59條裁
    判酌減規定，應逕行適用裁判時法外，其餘部分，經綜合比
    較新、舊法之結果，修正後之規定，並未較有利於被告，依
    刑法第2 條第1 項前段規定，本案自應適用被告行為時之法
    律即修正前規定分別論斷。
四、核被告丁○所為，係犯毒品危害防制條例第4 條第1 項之販
    賣第一級毒品海洛因罪。被告販入毒品海洛因後，其持有之
    低度行為，應為販賣之高度行為所吸收，不另論罪。被告丁○與其妻丙○○間，共同販賣海洛因予乙○○、甲○○（如
    附表所示），有犯意之聯絡與行為之分擔，應依修正前刑法
    第28條規定論以共同正犯；被告先後多次販賣第一級毒品海
    洛因之犯行，時間緊接，所犯係構成要件相同罪名，顯係基
    於概括共同犯意反覆為之，為連續犯，應依修正前刑法第56
    條之規定論以情節較重之共同販賣海洛因之一罪論，惟因販
    賣第一級毒品罪之法定本刑為死刑或無期徒刑，依修正前刑
    法第64條第1 項、第65條第1 項，依法即不得再加重其刑。
    再被告於上開有期徒刑執行完畢後，5 年以內故意再犯本件
    有期徒刑以上之罪，應依修正前刑法第47條之規定論以累犯
    ，惟因販賣第一級毒品罪之法定本刑為死刑或無期徒刑，依
    法即不得再加重其刑。本院復考量被告不思以正當途徑合法
    賺取金錢，圖以販賣第一級毒品海洛因以獲取高利，犯罪動
    機固屬不良，然被告販賣海洛因之對象有限，所得財物非鉅
    ，其惡性不如專以販賣第一級毒品維生之大毒梟者重大，惟
    因其所觸犯之毒品危害防制條例第4 條第1 項之罪，法定本
    刑為死刑或無期徒刑，觀諸被告上開犯罪情狀，在客觀上顯
    非不可憫恕，倘科以被告上開法定最低之刑，實嫌過重，爰
    依刑法第59條之規定，酌量減輕其刑。爰審酌被告所為造成
    毒品流通氾濫，戕害國民身心健康，對於社會治安負面影響
    甚鉅，及其犯罪之方法、手段，販賣海洛因之次數、所得，
    暨其犯後卸詞否認之態度等一切情狀，量處如主文所示之刑
    ，以資懲儆。
五、另扣案之毒品海洛因5 小包（不含包裝袋，合計淨重1.45公
    克），經鑑定均含海洛因成分，為屬毒品危害防制條例第2
    條第2 項第1 款之毒品，應依毒品危害防制條例第18條第1
    項前段規定，沒收銷燬之；又扣案內附門號0000000000號行
    動電話1 支（序號000000000000000 號，不含SIM 卡），為
    共犯丙○○所有供其對外聯絡販毒之用，應依毒品危害防制
    條例第19條第1 項之規定，宣告沒收之。被告共同販賣第一
    級毒品海洛因所得（如附表所示），共計20,500元，應依毒
    品危害防制條例第19條第1 項之規定宣告連帶沒收，如全部
    或一部不能沒收時，以其財產連帶抵償之（最高法院95年度
    台上字第925 號判決意旨參照）。至被告與共犯丙○○另用
    以聯繫販賣海洛因而使用門號0000000000號、0000000000號
    之行動電話，因未扣案，且依現有卷證，無法證實係屬被告
    或共犯丙○○所有，尚難逕依毒品危害防制條例第19條第1
    項之規定併予宣告沒收。再扣案之門號0000000000號SIM 卡
    1 張，依國內電信公司定型化契約之約定，該晶片卡之所有
    權仍屬電信公司所有，申請人僅因承租門號而取得使用權，
    非屬被告所有之物，且非屬違禁物，核與沒收之要件不符，
    爰均不予宣告沒收。
據上論斷，應依刑事訴訟法第299 條第1 項前段，毒品危害防制
條例第4 條第1 項、第18條第1 項前段、第19條第1 項，刑法第
11條、第2 條第1 項前段、第59條，修正前刑法第28條、第56條
、第47條，判決如主文。
本案經檢察官張尹敏到庭執行職務。
中　　華　　民　　國　　96　　年　　1 　　月　　30　　日
                  刑事第一庭    審判長法  官    簡璽容
                                      法  官    胡宜如
                                      法  官    郭麗萍
以上正本證明與原本無異。
如不服本判決，應於判決送達後10日內，向本院提出上訴狀（須
附繕本）。
中　　華　　民　　國　　96　　年　　2 　　月　　9 　　日
                                      書記官    張子涵
附錄本案論罪科刑法條全文：
毒品危害防制條例第4條
製造、運輸、販賣第一級毒品者，處死刑或無期徒刑；處無期徒
刑者，得併科新臺幣 1 千萬元以下罰金。
製造、運輸、販賣第二級毒品者，處無期徒刑或 7 年以上有期徒
刑，得併科新臺幣 7 百萬元以下罰金。
製造、運輸、販賣第三級毒品者，處 5 年以上有期徒刑，得併科
新臺幣 5 百萬元以下罰金。
製造、運輸、販賣第四級毒品者，處 3 年以上 10 年以下有期徒
刑，得併科新臺幣 3 百萬元以下罰金。
製造、運輸、販賣專供製造或施用毒品之器具者，處 1 年以上 7
年以下有期徒刑，得併科新臺幣 1 百萬元以下罰金。
前五項之未遂犯罰之。
毒品危害防制條例第18條
查獲之第一、二級毒品及專供製造或施用第一、二級毒品之器具
，不問屬於犯人與否，均沒收銷燬之；查獲之第三、四級毒品及
製造或施用毒品之器具，無正當理由而擅自持有者，均沒入銷燬
之。但合於醫藥、研究或訓練之用者，得不予銷燬。
前項合於醫藥、研究或訓練用毒品或器具之管理辦法，由法務部
會同行政院衛生署定之。
毒品危害防制條例第19條
犯第 4 條至第 9 條、第 12 條、第 13 條或第 14 條第 1 項、
第2 項之罪者，其供犯罪所用或因犯罪所得之財物，均沒收之，
如全部或一部不能沒收時，追徵其價額或以其財產抵償之。
為保全前項價額之追徵或以財產抵償，得於必要範圍內扣押其財
產。
犯第 4 條之罪所使用之水、陸、空交通工具沒收之。
附表：
┌──┬───┬──────┬──────┬─────┬────┬─────┐
│編號│販賣  │販賣時間    │　交易地點  │販賣數量、│所得財物│ 聯繫電話 │
│    │對象  │            │            │次數及金額│        │          │
├──┼───┼──────┼──────┼─────┼────┼─────┤
│一  │乙○○│95年間      │乙○○與賴昭│1000元2次 │2,000元 │以門號0920│
│    │      │            │治聯繫購買之│          │        │056072號撥│
│    │      │            │數量後，由賴│          │        │打00000000│
│    │      │            │澎在其與賴昭│          │        │51號行動電│
│    │      │            │治之彰化縣社│          │        │話        │
│    │      │            │頭鄉新興巷52│          │        │          │
│    │      │            │號租屋處，交│          │        │          │
│    │      │            │付予乙○○。│          │        │          │
├──┼───┼──────┼──────┼─────┼────┼─────┤
│二  │甲○○│94年10月間某│彰化縣社頭鄉│1000元10次│18,500元│以門號0937│
│    │      │日起至95年3 │新興巷52號  │8500元1 次│        │577549撥打│
│    │      │月23日（即賴│            │          │        │丙○○及賴│
│    │      │澎入監前1 日│            │          │        │澎使用之09│
│    │      │）止        │            │          │        │00000000號│
│    │      │            │            │          │        │、00000000│
│    │      │            │            │          │        │82號、0952│
│    │      │            │            │          │        │761373號行│
│    │      │            │            │          │        │動電話    │
└──┴───┴──────┴──────┴─────┴────┴─────┘
